# 实收外资折算问题？求教陈版

提问人：linsshucpa 时间：2010-07-21 20:48:22
某中外合资企业注册资本为人民币 2000 万元，外方出资为美元 100 万元（折合人民币 690 万元），中方出资人民币 1310 万元，中方已经出齐。现在收到外方出资美元 100 万元（含手续费 28 美元），按现行汇率折合人民币 678020 元；请教陈版，验资时按多少计入实收资本 690 万元？还是结汇数？

回答人：chenyiwei
回复 报纸 fanxu7788 的帖子基本赞同。但应当由投资人提供证明文件，证明实际收到外汇投资款按收到日汇率折合的人民币金额与应投入金额之间的差异属于正常的银行手续费。如果属于银行手续费的，有些地方（如上海）规定可以不由出资者用外币现钞补足。
如果该差额不是可以用银行手续费解释的，则还是应当要求补足。